臺灣高等法院臺中分院刑事判決　　　　　民國九十一年度上易字第六二八號
　　上　訴　人　臺灣臺中地方法院檢察署檢察官
　　被　　　告　乙○○
右上訴人因被告竊盜案件，不服臺灣臺中地方法院中華民國九十一年二月七日第一審
判決（民國九十年度易字第三八八一號，起訴案號：臺灣臺中地方法院檢察署民國九
十年度偵字第一八六六六號），提起上訴，本院判決如左：
    主      文
原判決撤銷。
乙○○連續踰越安全設備竊盜，累犯，處有期徒刑捌月。
    事      實
乙○○曾於民國八十六年間因妨害風化案件，被判處有期徒刑三年，又於八十九年間
因竊盜案件被判處有期徒刑四月，二案接續執行於九十年九月二十四日執行完畢，仍
不知悔改，復意圖為自己不法之所有，於九十年十月十二日中午十二時許，在臺中縣
外埔鄉○○村○○路四十五號前，見甲○○所有車牌號碼ＪＪＶ－三二七號重型機車
一輛，機車鑰匙插在車上未取下，即將之啟動電門而竊取之，得手後供已使用，於翌
（十三）日下午五時三十分許，騎乘該機車在臺中縣外埔鄉○○村○○路六六七巷與
幸福二巷口，為警查獲。又基於概括犯意，於九十年十二月二十三日下午三時五十分
許，在臺中縣外埔鄉大東村第一公墓旁郭木村所有農田倉庫，逾越安全設備之窗戶進
入倉庫內，竊取郭木村所有農藥噴霧器一台，祭拜用香爐一個，夾克一件，得手後被
正要到倉庫內拿工具使用之郭木村當場發現，而報警處理。案經臺中縣警察局大甲分
局報由請臺灣臺中地方法院檢察署檢察官偵查起訴及移送併辦。
    理      由
一、前項事實已經被告乙○○在警訊及偵查中坦承不諱，核與被害人甲○○、郭木村
    分別指訴的情節相符，又有贓物認領保管單二紙附卷可稽，復有被告與行竊所得
    之物品一起拍攝之照片在卷足憑，事證明確，犯行堪以認定。
二、核被告第一次行竊機車，係犯刑法第三百二十條第一項之罪，第二次行竊，據其
    在警訊供稱：「我由倉庫窗戶進入行竊」，即係踰越安全設備而犯竊盜罪，係犯
    刑法第三百二十一條第一項第二款之罪，被告先後所犯二罪，據其在原審供稱竊
    取機車係作為自己代步之用，而行竊香爐是要取回家供祭祀土地公拜拜用，噴霧
    器係自己家裡有種菜要使用，夾克是自己要穿，亦據被告在偵查中供明，足見被
    告二次行竊之目的均在供自己使用，且時間相距僅二個月，顯係基於概括之犯意
    所犯罪名又相同，應論以連續犯，而從重之刑法第三百二十一條第一項第二款處
    斷，被告曾於八十九年間犯竊盜罪被判處有期徒刑四月，於九十年九月二十四日
    執行完畢，有被告全國前案紀錄表之記載可資佐證，五年內再犯本罪，係為累犯
    ，依法加重其刑，原審對被告竊取機車部分論罪科刑，雖無不合，唯對第二次所
    竊部分，認二者犯罪手段不同，犯罪時間非密接，而不論以連續犯，檢察官上訴
    意旨則認二次犯罪時間緊接，手段相同，所犯罪名又同一，顯係基於概括犯意，
    為連續犯，本院認檢察官上訴為有理由，應將原判決撤銷，改依連續犯論科，爰
    審酌被告素行不良，有妨害風化，竊盜等前科，且剛於九十年九月二十四日執行
    完畢，隨即於九十年十月十二日又開始行竊，唯犯後坦承犯行等一切情狀，而科
    處有期徒刑捌月，以示懲儆。
三、被告經合法傳喚無正當理由不到庭，不待其陳述，逕行判決，併予明。
四、據上論斷，應依刑事訴訟法第三百六十九條第一項前段、第三百六十四條、第二
    百九十九條第一項前段、第三百七十一條，刑法第三百二十一條第一項第二款、
    第五十六條、第四十七條，判決如主文。
本案經檢察官丙○○到庭執行職務。
中      華      民      國    九十一     年      四       月   二十六   日
                                  臺灣高等法院臺中分院刑事第八庭
                                        審判長法  官  羅  得  村
                                              法  官  劉  榮  服
                                              法  官  陳  毓  秀
右正本證明與原本無異。
不得上訴。
                                              書記官  林  水  濱
中      華      民      國    九十一     年      四       月   二十九   日
附錄：
刑法第三百二十一條第一項第二款：犯竊盜罪而有左列情形之一者，處六月以上五年
以下有期徒刑：
(二)毀越門扇、牆垣或其他安全設備而犯之者。
                                                                        Ａ
